【裁判字號】    89,南簡上,130
【裁判日期】    900103
【裁判案由】    違反動產擔保交易法
【裁判全文】
臺灣臺南地方法院刑事判決                      八十九年度南簡上字第一三號
    公  訴  人  臺灣臺南地方法院檢察署檢察官
    上  訴  人  乙○○
    即  被  告
右列上訴人因違反動產擔保交易法案件，不服本院八十九年度營簡字第二四四號中華
民國八十九年六月二十六日第一審判決（聲請案號：八十九年度偵字第五○八六號）
，提起上訴，本院管轄之第二審合議庭判決如左：
    主  文
上訴駁回。
乙○○緩刑貳年。
    事  實
一、乙○○於民國八十八年九月九日，以動產擔保交易附條件買賣之方式，向丙○○
    ○○份有限公司（下稱匯豐公司）購買車號Ｓ４－８３１２號自用小貨車，為動
    產擔保交易之債務人，約定總價金新臺幣（下同）四十一萬四千七百二十元，分
    二十四期給付，每月一期付款一萬七千二百八十元，標的物存放地點為臺南縣下
    營鄉○○街四八巷二號乙○○住處，在價金未付清之前，標的物所有權仍屬於匯
    豐公司所有，乙○○僅得依約占有使用，不得任意遷移或為其他處分，詎乙○○
    在取得車輛之後，僅繳付四期分期款，自八十九年二月間起，即意圖不法之利益
    ，拒不付款，且將車輛遷移逃匿不知去向，致債權人匯豐公司追索無著受有損害
    。
二、案經匯豐公司訴由臺灣臺南地方法院檢察署檢察官偵查起訴。
    理  由
一、訊據被告乙○○於偵訊及本院審理時，對於右揭以動產擔保交易附條件買賣之方
    式，向告訴人匯豐公司購買自用小貨車，其後僅繳交四期分期款後，即未再付款
    ，並將車輛遷移之事實坦承不諱，經核與告訴人之代理人甲○○於偵訊所述被害
    情節相符，且有附條件買賣契約書、動產擔保交易附條件買賣設定登記申請書、
    本票影本等附卷可稽，被告上開自白，應堪信為真實。本件事證明確，被告犯行
    可以認定。
二、核被告所為，係犯動產擔保交易法第三十八條之動產擔保交易之債務人，意圖不
    法之利益，將標的物遷移，致生損害於債權人罪。
三、原審以被告犯行明確，依刑事訴訟法第四百四十九條第一項前段、第四百五十四
    條第二項，動產擔保交易法第三十八條，刑法第十一條前段、第四十一條，罰金
    罰鍰提高標準條例第一條前段、第二條，量處有期徒刑三月，並諭知如易科罰金
    ，以三百元折算一日。認事用法，核無不合，量刑亦屬妥適。被告上訴意旨指摘
    原判決量刑過重，求予撤銷改判，為無理由，應予駁回。
四、末查被告前未曾受有期徒刑以上宣告，有臺灣高等法院被告全國前案紀錄表存卷
    足憑，被告因一時經濟困難，無法依約繳交分期款，事後業與告訴人達成和解，
    將所購買之自用小貨車返還告訴人，且承諾分期清償所餘債務，頗具悔意，其經
    此偵審教訓，當知所警惕，信無再犯之虞，本院因認所宣告之刑，以暫不執行為
    適當，爰併予宣告緩刑二年，以啟自新。
據上論斷，應依刑事訴訟法四百五十五條之一第一項、第三項、第三百六十八條，刑
法第七十四條第一款，判決如主文。
本案經檢察官陳誌銘到庭執行職務。
中    華    民    國      九十      年      一        月        三      日
                              臺灣臺南地方法院刑事第四庭
                                  審判長法  官  張  意  聰
                                        法  官  卓  穎  毓
                                        法  官  吳  坤  芳
右正本證明與原本無異。
本件不得上訴。
                                        書記官  馬  愛  君
中    華    民    國      九十      年      一        月        三    日
附錄本案論罪科刑法條全文：
動產擔保交易法第三十八條：
動產擔保交易之債務人，意圖不法之利益，將標的物遷移、出賣、出質、移轉、抵押
或為其他處分，致生損害於債權人者，處三年以下有期徒刑、拘役或科或併科六千元
以下之罰金。


司法院資訊處製作；財團法人民間司法改革基金會備份。
